臺灣臺東地方法院刑事判決
110年度原訴字第54號
                                     110年度原易字第65號
公  訴  人  臺灣臺東地方檢察署檢察官
被      告  鄭欣華



指定辯護人  本院公設辯護人丁經岳  
上列被告因竊盜等案件，經檢察官提起公訴（110年度偵字第189
5號、第1932號、第1994號、第2035號、第2219號、第2331號）
及追加起訴（110年度偵字第2596號），被告於本院準備程序進
行中就被訴事實為有罪之陳述，經告知簡式審判程序意旨，並聽
取公訴人、被告及辯護人之意見後，經本院合議庭裁定由受命法
官獨任進行簡式審判程序審理，判決如下：
    主  文
鄭欣華犯如附表二各編號「宣告罪刑」欄所示之罪，各處如附表
二各編號「宣告罪刑」欄所示之刑及「沒收」欄所示之沒收。應
執行有期徒刑貳年。
    事  實
一、適用簡式審判程序之有罪判決書之製作，準用第454條之規
    定，刑事訴訟法第310條之2定有明文。本案犯罪事實及證據
    除起訴書犯罪事實欄一(七)應補充「又另基於盜用他人電信
    設備通信之犯意」、追加起訴書犯罪事實欄一、第8列「臺
    東縣鹿野鄉瑞源火車站」應更正為「臺東火車站」及證據部
    分增列補充「被告鄭欣華於本院行準備程序及審判中之自白
    與陳述」者外，其餘均引用如附件起訴書及追加起訴書之記
    載。
二、論罪科刑
(一)按電信法第56條第1項之罪，以意圖為自己或第三人不法之
    利益，使用有線、無線或其他電磁方式，盜接或盜用他人電
    信設備通信者為要件。又本罪構成要件所稱「使用有線、無
    線或其他電磁方式，盜接或盜用他人電信設備通信者」，並
    不限於以盜拷他人行動電話之序號、內碼等資料於自己之手
    機內，為盜用之唯一方式，其他諸如：利用他人住宅內之有
    線電話，盜打他人電話為通信行為；或在住宅外之電話接線
    箱內，盜接他人之有線電話線路，以自己之電話機盜打他人
    電話為通信行為；或意圖為自己不法之所有，竊取他人之行
    動電話手機，進而為盜打通信之行為；或僅以使用竊盜之意
    思，擅取他人之行動電話手機為盜打通信之行為等，不一而
    足，皆成立本罪（最高法院100年度台上字第6559號判決意
    旨參照）。
(二)核被告就起訴書犯罪事實欄一(一)、(二)、(五)、(六)、(
    八)即附表一編號1、2、5、6、8所載所為，均係犯刑法第32
    1條第1項第1款侵入住宅竊盜罪；就起訴書犯罪事實欄一(三
    )、(四)即附表一編號3、4所載所為，均係犯刑法第320條第
    1項竊盜罪；就起訴書犯罪事實欄一(七)即附表一編號7所載
    所為，分別係犯刑法第321條第1項第1款侵入住宅竊盜及電
    信法第56條第1項之盜用電信設備通信罪；就追加起訴書犯
    罪事實欄一、即附表一編號9所載所為，係犯刑法第321條第
    1項第1款侵入住宅竊盜罪。
(三)被告上開10罪間，犯意各別，行為互殊，應予分論併罰。
(四)被告於①民國107年間，因竊盜案件，分別經本院以107年度
    東原簡字第126號、108年度原易字第7號判決，分別判處有
    期徒刑6月、8月確定；②前開2案經本院以108年度聲字第246
    號裁定定應執行有期徒刑1年1月確定；③108年間，因竊盜等
    案件，經本院以108年度東原簡字第40號判決，判處有期徒
    刑6月、2月、拘役20日、40日共4次，有期徒刑部分應執行
    有期徒刑7月，拘役部分應執行拘役120日確定；④前揭②③接
    續執行，有期徒刑部分於109年9月16日執行完畢，有臺灣高
    等法院被告前案紀錄表1份附卷可查，被告於受有期徒刑執
    行完畢後，5年以內故意再犯有期徒刑以上之罪，均為累犯
    ，並參酌司法院大法官釋字第775號解釋意旨，審酌前案執
    行完畢之情形，再犯本案侵害法益之種類等綜合判斷，依刑
    法第47條第1項之規定，均加重其刑。
(五)爰以行為人之責任為基礎，並審酌被告未思以正當方式獲取
    財物，僅為一己私利，竟恣意竊取他人之物，侵害他人財產
    權並危害社會秩序，且未賠償告訴人林世宏、吳純綉、吳樹
    旺、被害人楊秀美、余慧萍、陳水生、林明章、楊增堯之損
    失；且任意使用他人手機盜打電話，致生損害於被害人林明
    章及電信公司，所為實有不該；惟考量其犯後尚能坦承犯行
    ，態度尚可，並慮及檢察官及告訴人等、被害人等對於論罪
    科刑之意見（本院原訴54號卷第93頁，本院原易65號卷第17
    5頁），兼衡酌被告犯罪之動機、竊取所為手段、竊取物品
    之價值，暨其於本院審理中自陳智識程度為高職畢業、職業
    為麵包學徒、月收入約新臺幣2萬5,000元、家中尚有母親待
    其扶養、家庭經濟狀況小康（本院原易65號卷第174頁）、
    並有輕度智能障礙及患有卷內所示之疾病，此有臺北榮民總
    醫院臺東分院精神鑑定報告書及臺北榮民總醫院臺東分院病
    歷紀錄單各1份在卷可佐（本院原易65號卷第71至76頁，本
    院原訴54號卷第155至167頁）等一切情狀，分別量處如附表
    二各編號「宣告罪刑」欄所示之刑。並考量被告各次所犯之
    罪名、行為態樣；復就被告各次犯行所反應出之人格特性、
    期待可能性，及整體刑法目的、相關刑事政策與量刑權之法
    律拘束性原則等項予以綜合考量後，定其應執行之刑如主文
    。
(六)沒收
  1.沒收，除有特別規定者外，於裁判時併宣告之。犯罪所得，
    屬於犯罪行為人者，沒收之。但有特別規定者，依其規定。
    前二項之沒收，於全部或一部不能沒收或不宜執行沒收時，
    追徵其價額。刑法第40條第1項、第38條之1第1項、第3項亦
    有明定。本案因竊盜而取得之物及盜用通信設備所獲得之不
    法利益，屬於被告之犯罪所得，就附表一「犯罪所得是否業
    經發還」欄所示，未經尋獲發還被害人或由被告另行賠償被
    害人之部分，自應依如附表二「沒收」欄編號1、7所示犯行
    項下，分別依刑法第38條之1第1項前段之規定宣告沒收之，
    且依同法第38條之1第3項規定，於全部或一部不能沒收或不
    宜執行沒收時，追徵其價額。
  2.犯罪所得已實際合法發還被害人者，不予宣告沒收或追徵，
    刑法第38條之1第5項定有明文，查被告就起訴書犯罪事實欄
    一(一)即附表一編號1「犯罪所得是否業經發還」欄所載竊
    取之三星牌手機1支，已由被害人楊秀美領回；就起訴書犯
    罪事實欄一(二)即附表一編號2「犯罪所得是否業經發還」
    欄所載竊取之三星牌平板電腦1臺，已由被害人余慧萍領回
    ；就起訴書犯罪事實欄一(三)即附表一編號3「犯罪所得是
    否業經發還」欄所載竊取之腳踏車1臺，已由告訴人吳純綉
    領回；就起訴書犯罪事實欄一(四)即附表一編號4「犯罪所
    得是否業經發還」欄所載竊取之腳踏車1臺，已由被害人陳
    水生領回；就起訴書犯罪事實欄一(五)即附表一編號5「犯
    罪所得是否業經發還」欄所載竊取之索尼牌手機1支、腳踏
    車1臺，已由告訴人吳樹旺領回；就起訴書犯罪事實欄一(六
    )即附表一編號6「犯罪所得是否業經發還」欄所載竊取之索
    尼牌手機1支、黑色充電線1條，已由告訴人吳樹旺領回；就
    起訴書犯罪事實欄一(七)即附表一編號7「犯罪所得是否業
    經發還」欄所載竊取之歐珀牌手機1支，已由被害人林明章
    領回；就起訴書犯罪事實欄一(八)即附表一編號8「犯罪所
    得是否業經發還」欄所載竊取之蘋果牌手機1支、紅色充電
    線1條、腳踏車1臺，已由告訴人林世宏領回；就追加起訴書
    犯罪事實欄一即附表一編號9「犯罪所得是否業經發還」欄
    所載竊取之真我牌手機1支，已由被害人楊增堯領回，有贓
    物認領保管單7份及告訴人林世宏、被害人林明璋供陳在卷
    （1895號偵卷第37、39頁，1932號偵卷第25頁，1994號偵卷
    第21頁，2035號偵卷第29頁，2219號偵卷第23頁，2331號偵
    卷第21至22、26頁，2596號偵卷第23頁），爰依刑法第38條
    之1第5項規定不予宣告沒收，附此敘明。
依刑事訴訟法第273條之1第1項、第299條第1項前段、第310條之
2、第454條第2項，電信法第56條第1項，刑法第11條前段、第32
0條第1項、第321條第1項第1款、第47條第1項、第51條第5款、
第38條之1第1項前段、第3項，刑法施行法第1條之1第1項，判決
處刑如主文。
本案經檢察官林家瑜、謝慧中提起公訴，檢察官馮興儒到庭執行
職務。
中　　華　　民　　國　　111 　年　　4 　　月　　26　　日
                  刑事第一庭  法  官  蔡政晏
以上正本證明與原本無異。
如不服本判決應於收受送達後20日內向本院提出上訴書狀，並應
敘述具體理由；其未敘述上訴理由者，應於上訴期間屆滿後20日
內向本院補提理由書（均須按他造當事人之人數附繕本）。「切
勿逕送上級法院」。告訴人或被害人對於本判決如有不服，請書
具不服之理由狀，請求檢察官上訴者，其上訴期間之計算係以檢
察官收受判決正本之日期為準。
中　　華　　民　　國　　111 　年　　4 　　月　　26　　日
                              書記官  林慧芬
中華民國刑法第320條
意圖為自己或第三人不法之所有，而竊取他人之動產者，為竊盜
罪，處五年以下有期徒刑、拘役或五十萬元以下罰金。
意圖為自己或第三人不法之利益，而竊佔他人之不動產者，依前
項之規定處斷。
前二項之未遂犯罰之。
中華民國刑法第321條
犯前條第一項、第二項之罪而有下列情形之一者，處六月以上五
年以下有期徒刑，得併科五十萬元以下罰金：
一、侵入住宅或有人居住之建築物、船艦或隱匿其內而犯之。
二、毀越門窗、牆垣或其他安全設備而犯之。
三、攜帶兇器而犯之。
四、結夥三人以上而犯之。
五、乘火災、水災或其他災害之際而犯之。
六、在車站、港埠、航空站或其他供水、陸、空公眾運輸之舟、
    車、航空機內而犯之。
前項之未遂犯罰之。
電信法第56條
意圖為自己或第三人不法之利益，以有線、無線或其他電磁方式
，盜接或盜用他人電信設備通信者，處五年以下有期徒刑，得併
科新台幣一百五十萬元以下罰金。
意圖供自己或第三人盜接或盜用他人電信設備通信，而製造、變
造或輸入電信器材者，處一年以上七年以下有期徒刑，得併科新
台幣三百萬元以下罰金。
意圖供第三人盜接或盜用他人電信設備通信，而販賣、轉讓、出
租或出借電信器材者，亦同。
意圖供自己或第三人犯罪之用而持有前項之電信器材者，處三年
以下有期徒刑，得併科新台幣五十萬元以下罰金。
第一項及第二項之未遂犯罰之。
附表一
編號 犯        罪         事         實 備                 註 犯罪所得是否業經發還 1 鄭欣華意圖為自己不法所有，基於加重竊盜犯意，於110年5月21日12時許，侵入臺東縣○○鄉○○村○○○0段000號楊秀美家中，竊取楊秀美放置在客廳桌上之三星牌手機1支及新臺幣(下同)200元，得手後離去。 即起訴書犯罪事實欄一(一) 三星牌手機1支已發還。 現金200元未發還。 2 鄭欣華意圖為自己不法所有，基於加重竊盜犯意，於110年5月21日22時許，侵入臺東縣○○鄉○○村○○○00號余慧萍家中，竊取余慧萍放置在神明壇旁紗窗上之三星牌平板電腦1臺，得手後離去。 即起訴書犯罪事實欄一(二) 已發還 3 鄭欣華意圖為自己不法所有，基於竊盜犯意，於110年5月22日11時50分許，在臺東縣○○鄉○○村○○○0段000號旁，竊取吳純綉之腳踏車1臺，得手後離去。 即起訴書犯罪事實欄一(三) 已發還 4 鄭欣華意圖為自己不法所有，基於竊盜犯意，於110年5月29日10時許，在臺東縣○○鄉○○村○○○00號前，竊取陳水生之腳踏車1臺，得手後離去。 即起訴書犯罪事實欄一(四) 已發還 5 鄭欣華意圖為自己不法所有，基於加重竊盜犯意，於110年6月8日11時許，侵入臺東縣○○鄉○○村○○○0段000號吳樹旺家中，竊取吳樹旺放置在房間床上之索尼牌手機1支及腳踏車1臺，得手後離去。 即起訴書犯罪事實欄一(五) 已發還 6 鄭欣華意圖為自己不法所有，基於加重竊盜犯意，於110年6月17日10時許，侵入臺東縣○○鄉○○村○○○0段000號告訴人吳樹旺住處家中，竊取吳樹旺放置在房間內之索尼牌手機1支及黑色充電線1條，得手後離去。 即起訴書犯罪事實欄一(六) 已發還 7 鄭欣華意圖為自己不法所有，基於加重竊盜犯意，於110年6月17日4時50分許，侵入臺東縣○○鄉○○村○○○00巷00○0號林明章家中，竊取林明章放置在屋內之歐珀牌手機1支及香菸2包，得手後離去；又另基於盜用他人電信設備通信之犯意，持上開手機撥打色情電話，致該期電信費達1,941元。 即起訴書犯罪事實欄一(七) 歐珀牌手機1支已發還。 香菸2包未發還、價值1,941元之通信利益未發還。 8 鄭欣華意圖為自己不法所有，基於加重竊盜犯意，於110年6月19日13時50分許，侵入臺東縣○○鄉○○村○○○0段00巷00號林世宏家中，竊取林世宏放置在屋內之蘋果牌手機1支及紅色充電線1條，與屋外之腳踏車1臺，得手後離去。 即起訴書犯罪事實欄一(八) 已發還 9 鄭欣華意圖為自己不法所有，基於加重竊盜犯意，於110年6月20日8時許，侵入臺東縣○○鄉○○村○○○0段000號楊增堯家中，竊取楊增堯放置在客廳後方餐桌上之真我牌手機1支（含深藍色皮套，已發還被害人），得手後離去。 即追加起訴書犯罪事實欄一 已發還 
附表二
編號 事              實 宣         告          罪          刑 沒                     收 1 附表一編號1即起訴書犯罪事實欄一(一) 鄭欣華犯侵入住宅竊盜罪，累犯，處有期徒刑玖月。 未扣案之犯罪所得新臺幣貳佰元沒收之，於全部或一部不能沒收或不宜執行沒收時，追徵其價額。 2 附表一編號2即起訴書犯罪事實欄一(二) 鄭欣華犯侵入住宅竊盜罪，累犯，處有期徒刑玖月。  3 附表一編號3即起訴書犯罪事實欄一(三) 鄭欣華犯竊盜罪，累犯，處有期徒刑柒月。  4 附表一編號4即起訴書犯罪事實欄一(四) 鄭欣華犯竊盜罪，累犯，處有期徒刑柒月。  5 附表一編號5即起訴書犯罪事實欄一(五) 鄭欣華犯侵入住宅竊盜罪，累犯，處有期徒刑玖月。  6 附表一編號6即起訴書犯罪事實欄一(六) 鄭欣華犯侵入住宅竊盜罪，累犯，處有期徒刑玖月。  7 附表一編號7即起訴書犯罪事實欄一(七) 鄭欣華犯侵入住宅竊盜罪，累犯，處有期徒刑玖月；又犯電信法第五十六條第一項之盜用電信設備通信罪，累犯，處有期徒刑柒月。 未扣案之犯罪所得香菸貳包及新臺幣壹仟玖佰肆拾壹元均沒收之，於全部或一部不能沒收或不宜執行沒收時，追徵其價額。 8 附表一編號8即起訴書犯罪事實欄一(八) 鄭欣華犯侵入住宅竊盜罪，累犯，處有期徒刑玖月。  9 附表一編號9即追加起訴書犯罪事實欄一 鄭欣華犯侵入住宅竊盜罪，累犯，處有期徒刑玖月。  
附件
臺灣臺東地方檢察署檢察官起訴書
                                     110年度偵字第1895號
                                     110年度偵字第1932號
                                     110年度偵字第1994號
                                     110年度偵字第2035號
                                     110年度偵字第2219號
                                     110年度偵字第2331號
　　被　　　告　鄭欣華　男　31歲（民國00年00月00日生）
　　　　　　　　　　　　住臺東縣○○鄉○○村0鄰○○路00
　　　　　　　　　　　　○0號
　　　　　　　　　　　　國民身分證統一編號：Z000000000號
上列被告因竊盜等案件，業經偵查終結，認應提起公訴，茲將犯
罪事實及證據並所犯法條分敘如下：
　　　　犯罪事實
一、鄭欣華前因竊盜案件，經臺灣臺東地方法院以108年度聲字
    第246號裁定應執行有期徒刑1年1月確定，並於民國109年2
    月16日執行完畢。詎其猶不知悔改，分別為下列犯行：
  ㈠鄭欣華意圖為自己不法所有，基於加重竊盜犯意，於110年5
    月21日12時許，侵入臺東縣○○鄉○○村○○路0段000號楊秀美家
    中，竊取楊秀美放置在客廳桌上之三星手機1支及現金200元
    ，得手後離去。
  ㈡鄭欣華意圖為自己不法所有，基於加重竊盜犯意，於110年5
    月21日22時許，侵入臺東縣○○鄉○○村○○路00號余慧萍家中，
    竊取余慧萍放置在神明壇旁紗窗上之三星平板電腦1台，得
    手後離去。
  ㈢鄭欣華意圖為自己不法所有，基於竊盜犯意，於110年5月22
    日11時50分許，在臺東縣○○鄉○○村○○路0段000號旁，竊取吳
    純綉之腳踏車1台，得手後離去。
  ㈣鄭欣華意圖為自己不法所有，基於竊盜犯意，於110年5月29
    日10時許，在臺東縣○○鄉○○村○○路00號前，竊取陳水生之腳
    踏車1台，得手後離去。
  ㈤鄭欣華意圖為自己不法所有，基於加重竊盜犯意，於110年6
    月8日11時許，侵入臺東縣○○鄉○○村○○路0段000號吳樹旺家
    中，竊取吳樹旺放置在房間床上之SONY手機1支及腳踏車1台
    ，得手後離去。
  ㈥鄭欣華意圖為自己不法所有，基於加重竊盜犯意，於110年6
    月17日10時許，侵入臺東縣○○鄉○○村○○路0段000號告訴人吳
    樹旺住處家中，竊取吳樹旺放置在房間內之SONY手機1支及
    黑色充電線1條，得手後離去。
  ㈦鄭欣華意圖為自己不法所有，基於加重竊盜犯意，於110年6
    月17日4時50分許，侵入臺東縣○○鄉○○村○○路00巷00弄0號林
    明章家中，竊取林明章放置在屋內之OPPO A72手機1支及香
    菸2包，得手後離去；復持上開手機撥打色情電話，致該期
    電信費達新臺幣（下同）1,941元。
  ㈧鄭欣華意圖為自己不法所有，基於加重竊盜犯意，於110年6
    月19日13時50分許，侵入臺東縣○○鄉○○村○○路0段00巷00號
    林世宏家中，竊取林世宏放置在屋內之Iphone 7 plus手機1
    支及紅色充電線1條，與屋外之腳踏車1台，得手後離去。
二、案經林世宏、吳純綉、吳樹旺訴由臺東縣警察局關山分局報
    告偵辦。
　　　　證據並所犯法條
一、上揭犯罪事實，業據被告鄭欣華於警詢、偵訊及羈押庭中坦
    承不諱，核與證人即告訴人林世宏、吳純綉、吳樹旺與證人
    即被害人林明章、楊秀美、余慧萍、陳水生於警詢中之指訴
    相符，復有電信費用明細單、扣押物品目錄表、贓物認領保
    管單、刑案現場暨模擬現場照片、監視器畫面翻拍照片與監
    視器光碟等在卷可稽，足徵本件被告自白與事實相符，被告
    犯嫌堪以認定。
二、核被告就犯罪事實一、㈠、㈡、㈤、㈥、㈧所為，均係犯刑法第3
    21條第1項第1款侵入住宅竊盜罪嫌；就犯罪事實一、㈢、㈣所
    為，均係犯刑法第320條第1項竊盜罪嫌；就犯罪事實一、㈦
    所為，係犯刑法第321條第1項第1款侵入住宅竊盜、電信法
    第56條第1項之盜用電信設備通信等罪嫌。被告就上開所犯9
    罪間，犯意各別、行為互殊，請分論併罰。被告前曾受如犯
    罪事實欄所示之有期徒刑執行完畢，有本署刑案資料查註紀錄表
    在卷足參，其於5年內故意再犯本件有期徒刑以上之罪，核屬
    刑法第47條第1項前段規定之累犯，請審酌被告前曾因竊盜案
    件而受刑罰，卻仍復犯本件竊盜犯行，顯見前案之刑罰並未收
    效等情，依司法院大法官會議第775號解釋意旨，加重其本
    刑，並量處適當之刑。至被告之犯罪所得，除已發還告訴人
    、被害人之外，餘請均依刑法第38條之1第1項前段及第3項
    之規定諭知沒收，於全部或一部不能沒收或不宜執行沒收時
    ，追徵其價額。
三、依刑事訴訟法第251條第1項提起公訴。
　　此　致
臺灣臺東地方法院
中　　華　　民　　國　 110　　年　　7 　　月　　31　　日
　　　　　    　　　　　　　　檢　察　官　林家瑜
本件正本證明與原本無異
中　　華　　民　　國　 110　　年　　8 　　月　　9 　　日
                              書　記　官  李永宸
附錄本案所犯法條全文
中華民國刑法第320條
意圖為自己或第三人不法之所有，而竊取他人之動產者，為竊盜
罪，處 5 年以下有期徒刑、拘役或 50 萬元以下罰金。
意圖為自己或第三人不法之利益，而竊佔他人之不動產者，依前
項之規定處斷。
前二項之未遂犯罰之。
中華民國刑法第321條
犯前條第 1 項、第 2 項之罪而有下列情形之一者，處 6 月以
上 5 年以下有期徒刑，得併科 50 萬元以下罰金：
一、侵入住宅或有人居住之建築物、船艦或隱匿其內而犯之。
二、毀越門窗、牆垣或其他安全設備而犯之。
三、攜帶兇器而犯之。
四、結夥三人以上而犯之。
五、乘火災、水災或其他災害之際而犯之。
六、在車站、港埠、航空站或其他供水、陸、空公眾運輸之舟、
    車、航空機內而犯之。
前項之未遂犯罰之。
電信法第56條
意圖為自己或第三人不法之利益，以有線、無線或其他電磁方式
，盜接或盜用他人電信設備通信者，處 5 年以下有期徒刑，得
併科新台幣 150 萬元以下罰金。
意圖供自己或第三人盜接或盜用他人電信設備通信，而製造、變
造或輸入電信器材者，處 1 年以上 7 年以下有期徒刑，得併科
新台幣 3 百萬元以下罰金。意圖供第三人盜接或盜用他人電信
設備通信，而販賣、轉讓、出租或出借電信器材者，亦同。
意圖供自己或第三人犯罪之用而持有前項之電信器材者，處 3
年以下有期徒刑，得併科新台幣 50 萬元以下罰金。
第 1 項及第 2 項之未遂犯罰之。
臺灣臺東地方檢察署檢察官追加起訴書
                                     110年度偵字第2596號
　　被　　　告　鄭欣華　男　31歲（民國00年00月00日生）
　　　　　　　　　　　　住臺東縣○○鄉○○村○○路00○0
　　　　　　　　　　　　　號
　　　　　　　　　　　　（另案於法務部矯正署臺東看守所羈
　　　　　　　　　　　　　押中）
　　　　　　　　　　　　國民身分證統一編號：Z000000000號
上列被告因竊盜案件，已經偵查終結，認與鈞院（義股）審理之
110年度原訴字第54號案件，有一人犯數罪之牽連關係，應追加
起訴，茲將犯罪事實及證據並所犯法條分敘如下：：
　　　　犯罪事實
一、鄭欣華前因竊盜案件，經臺灣臺東地方法院以108年度聲字
    第246號裁定應執行有期徒刑1年1月確定，並於民國109年2
    月16日執行完畢。詎其猶不知悔改，意圖為自己不法所有，
    基於加重竊盜犯意，於110年6月20日8時許，侵入臺東縣○○
    鄉○○村○○路0段000號楊增堯家中，竊取楊增堯放置在客廳後
    方餐桌上之REALME手機1支（含深藍色皮套，已發還被害人
    ），得手後離去。嗣鄭欣華將上開竊得之手機置放在臺東縣
    鹿野鄉瑞源火車站廁所外花臺上，為民眾拾得並交付至車站
    服務臺，經臺東火車站服務處人員通知楊增堯取回，並為警
    循線查獲，始悉上情。
二、案經臺東警察局關山分局報告偵辦。
　　　　證據並所犯法條
一、證據清單及待證事實：
編號 證據名稱 待證事實 1 被告鄭欣華於警詢及偵查中之自白 證明全部犯罪事實。 2 證人即被害人楊增堯於警詢之證述 證明全部犯罪事實。 3 贓物認領保管清單 佐證全部犯罪事實。 4 監視器畫面翻拍照片 佐證全部犯罪事實。 5 現場照片 佐證全部犯罪事實。 
二、核被告所為，係犯刑法第321條第1項第1款侵入住宅竊盜罪
    嫌。被告前曾受有期徒刑執行完畢，有本署刑案資料查註紀錄
    表在卷足參，其於5年內故意再犯本件有期徒刑以上之罪，核
    屬刑法第47條第1項前段規定之累犯，請審酌被告前曾因竊盜
    案件而受刑罰，卻仍復犯本件竊盜犯行，顯見前案之刑罰並未
    收效等情，依司法院大法官會議第775號解釋意旨，加重其
    本刑，並量處適當之刑。
三、按「有左列情形之一者，為相牽連之案件：一、一人犯數罪
    者。」，又「於第一審辯論終結前，得就與本案相牽連之犯
    罪或本罪之誣告罪，追加起訴。」刑事訴訟法第7條第1款、
    第265條第1項分別定有明文。本案被告涉犯竊盜案件，與被
    告另所涉犯之其他竊盜案件，為數人共犯一罪之相牽連關係
    ，爰於第一審言詞辯論終結前追加起訴。
四、依刑事訴訟法第265條第1項追加起訴。　　
    此　致
臺灣臺東地方法院
中　　華　　民　　國　 110　　年　　9 　　月　　28　　日
                              檢  察  官    謝慧中
本件證明與原本無異
中　　華　　民　　國　 110　　年　　10　　月　　8 　　日
                              書  記  官    廖承志 
附錄本案所犯法條全文
中華民國刑法第321條
犯前條第 1 項、第 2 項之罪而有下列情形之一者，處 6 月以
上 5 年以下有期徒刑，得併科 50 萬元以下罰金：
一、侵入住宅或有人居住之建築物、船艦或隱匿其內而犯之。
二、毀越門窗、牆垣或其他安全設備而犯之。
三、攜帶兇器而犯之。
四、結夥三人以上而犯之。
五、乘火災、水災或其他災害之際而犯之。
六、在車站、港埠、航空站或其他供水、陸、空公眾運輸之舟、
    車、航空機內而犯之。
前項之未遂犯罰之。